臺灣臺南地方法院民事判決
109年度勞訴字第83號
原      告  楊宗翰  
            黃重諭  
前列原告共同
訴訟代理人  王正宏律師(法扶律師)
前列原告共同
複代理人    郭俐文律師
被      告  瑞特汽車股份有限公司

法定代理人  康登春  
訴訟代理人  蔡文斌律師
            林亭宇律師
            林冠廷律師
            李明峯律師
複代理人    許依涵律師
上列當事人間請求給付薪資等事件，經民國110年9月1日言詞辯
論終結，本院判決如下：
    主    　文
被告應分別給付原告乙○○新臺幣柒萬捌仟貳佰捌拾玖元、甲○○新
臺幣壹拾陸萬肆仟貳佰貳拾玖元，及均自民國109年8月19日起至
清償日止，按週年利率百分之5計算之利息。
原告其餘之訴駁回。
訴訟費用由原告乙○○負擔5分之1，甲○○負擔5分之2，餘由被告負
擔。
本判決於原告乙○○、甲○○勝訴部分，得假執行。但被告如分別以
新臺幣柒萬捌仟貳佰捌拾玖元、壹拾陸萬肆仟貳佰貳拾玖元為原
告乙○○及甲○○預供擔保，得免為假執行。
    事實及理由
壹、程序方面：
    按訴狀送達後，原告不得將原訴變更或追加他訴，但擴張或
    減縮應受判決事項之聲明者，不在此限，民事訴訟法第255
    條第1項第3款定有明文。原告原起訴時原訴之聲明為：(一)
    被告應給付原告乙○○(下稱乙○○)新臺幣(下同)563,450元之
    本息；(二)被告應給付原告甲○○735,475元之本息。嗣於本
    院審理中，變更聲明如後述(見卷二第269頁)，核屬減縮應
    受判決事項之聲明，自與前開規定相符，應予准許之。　　
貳、實體方面：
一、原告起訴主張：
(一)乙○○部分：
    乙○○於民國106年6月6日起任職於被告，擔任銷售顧問一職
    ，負責銷售汽車等業務，並於109年3月31日自請離職。依約
    其薪資結構為底薪加計獎金，詎被告竟巧立名目剋扣乙○○所
    得獎金，於其任職期間，遭違法扣薪共167,600元。再兩造
    約定月休8日，然實際每月平均僅休假4日，尚有4日應休假
    而未休，然就此部分休息日工作之工資，均未依法給付予原
    告。從而，乙○○依勞動基準法(下稱勞基法)第22條第2項、
    第24條第2項及第36條第1項，提起本件訴訟。茲就各請求之
    項目、金額及計算方式分述如下： 
 1、遭被告違法扣薪之費用167,600元：
　　被告於乙○○任職期間，巧立「車輛未達標扣款」、「大家樂
    扣款」、「情報推介」、「新保加扣款」、「續保加扣款」
    、「車身共戰加扣款」、「CVP加扣款」、「加碼獎勵」、
    「快訊通報」、「業績車加碼獎勵」、「快訂」等名目(下
    簡稱系爭扣款項目)，遭被告違法扣新共167,600元。
 2、應休未休工資241,808元：
　　乙○○任職期間自106年6月6日至109年3月31日，共計33個月
    又25日，兩造約定月休8日，然實際上每月僅休假4日，故其
    於任職期間共136天之休息日未休，又每月平均薪資為33,59
    0元，則乙○○得請求應休未休工資應為241,808元【計算式：
    〔(2小時140元1.34)+(6小時140元1.67)〕136日=241,80
    8元】。
(二)甲○○部分：
    甲○○於104年9月17日起任職於被告公司，擔任汽車銷售顧問
    ，負責銷售汽車等業務。詎被告嗣以業績不佳，不能勝任工
    作為由，依勞基法第11條第5款規定，於109年2月4日終止兩
    造間之勞動契約。然被告未依法給付甲○○資遣費，復兩造薪
    資結構依約為底薪加計獎金，詎被告竟巧立名目剋扣伊所得
    獎金，於伊任職期間，遭違法扣薪152,450元。再兩造約定
    月休8日，然每月平均僅休假4日，尚有4日應休假而未休，
    然就此部分休息日工作之工資，均未依法給付予伊。故此，
    甲○○依勞基法第22條第2項、第24條第2項、第36條第1項、
    第11條第5款及勞工退休金條例第12條第1項，提起本件訴訟
    。茲就各請求之項目、金額及計算方式分述如下：
 1、遭被告違法扣薪之費用152,450元：
    被告於甲○○任職期間，巧立系爭扣款項目，被告違法扣新共
    152,450元。
 2、應休未休工資426,720元：
    甲○○任職期間自104年9月17日至109年2月4日，共計52月18
    日，與被告約定月休8日，惟其每月平均僅休假4日，有4日
    應休假而未休，合計任職期間共210日之休息日未休，每月
    薪資為38,460元，則甲○○得請求應休未休工資應為426,720
    元【計算式：〔(2小時160元1.34)+(6小時160元1.67)〕
    210日=426,720元】。
 3、資遣費79,529元：
　　甲○○自104年9月17日受雇於被告，即自104年9月17日起至10
    9年2月4日止，工作年資為4年4月18日，勞動契約終止前6個
    月平均薪資，原告起訴時原以28,849元計算，經訴訟中兩造
    基於訴訟經濟同意以36,315元計算，資遣費基數為2.19個基
    數，故甲○○得請求之資遣費為79,529元【計算式：36,315元
    2.19=79,529元】。
(三)並聲明：
 1、被告應給付乙○○409,408元，即自起訴狀繕本送達翌日即109
    年8月19日起至清償日止，按年息百分之5計算之利息。
 2、被告應給付甲○○642,349元，及自起訴狀繕本送達翌日即109
    年8月19日起至清償日止，按年息百分之5計算之利息。
 3、願供擔保，請准宣告假執行。
二、被告抗辯：
(一)就原告請求遭無故扣款部分：
    原告二人均擔任銷售顧問，兩造就其薪資結構約定為本薪(
    即基本工資)加獎金。否認原告所稱被告有無故扣款之情事
    ，被告依兩造勞動契約第12條，就汽車銷售顧問之薪資訂定
    程序及辦法。被告每年均會訂定並公告該年度之業代薪獎辦
    法，其獎金制度有加項亦有減項，因汽車型號銷售瞬息萬變
    ，每月主打車型及廣告銷售內容均不同，被告亦依每月狀況
    公布當月之業務部快訊通報，並於每月依該業務人員銷售車
    輛所為之實際情形確認該月份之獎金金額，若該月份業務人
    員獎金為負數，致實領工資低於法定基本工資時，被告則會
    補加至勞基法所定之最低基本工資，扣款不足部分則待原告
    獎金為正數後始扣除。原告雖主張被告巧立名目扣薪云云，
    然原告每月實領薪資均未低於雙方約定之本薪，且原告所列
    獎金扣減項目，亦僅針對其獎金為扣減，並未扣減本薪部分
    。被告亦否認原告離職前或離職後追償過獎金扣款債務。
(二)就原告請求應休而未休之工資：
    依兩造勞動契約第7條約定，銷售顧問於每二周內之休假日
    有4日，並需配合被告以團隊協調工作時段值班。原告為業
    務人員，除值班時間需於展示中心外，其餘上班時間僅需早
    會(約早上8點半)及夕會(約5點左右)到場，其餘行程均為業
    務人員自行填載安排，就其個人安排經營、銷售活動行程，
    被告均不加以管制，此部分自不能認屬工作時間。被告亦無
    規定原告拜訪客戶之時間，工作時間均為原告自行決定延長
    。原告倘於休假期間自行提供勞務，因非被告所得預期之範
    圍，原告自無強使被告受領其勞務給付之理。故自無原告所
    稱乙○○、甲○○任職期間應休而未休假日數分別為136天、210
    天之情事。
(三)就甲○○請求資遣費部分：
　　又甲○○於109年1月13日自認與公司不合，自行填具離職申請
    書交付予被告公司業務主管丙○○，被告並無依勞基法第11條
    第5款，不能勝任工作為由資遣甲○○之情事。甲○○既為自請
    離職，自不得依勞工退休條例第12條之規定請求資遣費。
三、兩造不爭執事項：
(一)乙○○於106年6月6日至109年3月31日任職於被告公司，共計2
    年9月又25日。
(二)被告公司與乙○○約定月休8日。
(三)原告乙○○附表1「車輛未達標扣款」「大家樂扣款」「情報
    推介」「新保加扣款」「續保加扣款」「車身共戰加扣款」
    「CVP加扣款」「加碼獎勵」「快訊通報」「業績車加碼獎
    勵」「快訂」之扣款內容（卷一27-29頁）。
(四)甲○○於104年9月17日至109年2月4日任職於被告公司。
(五)被告公司於106年1月12日起與甲○○約定月休8日。
(六)原告甲○○附表2所示104年10月至105年3月、105年5月至108
    年4月、108年6月至109年2月間「車輛未達標扣款」「大家
    樂扣款」「情報推介」「續保加扣款」「車身共戰加扣款」
    「CVP加扣款」「抽煙扣款」「強化再訓費用」「FORCUS加
    碼獎勵」「快訊通報」「業績車加碼獎勵」「神秘客」之扣
    款內容(卷一第31-35頁)。
(七)基於訴訟經濟，兩造同意以乙○○29,742元、甲○○36,315元計
    算二人每月平均薪資(卷七第42頁)。
(八)基於訴訟經濟，兩造同意就乙○○應休未休計算協議以日薪99
    1元計算；甲○○應休未休計算協議以日薪1210元計算。(卷七
    第43頁)。
(九)黃重瑜若遭資遣，其計算基數為2.19(卷三第46頁)。　
四、兩造爭執事項：
(一)兩造契約關於工資之給付除勞動契約外，是否包含被告公司
    每年或每月所頒布之薪獎辦法？
(二)乙○○及黃重瑜是否有應休而未休之情形？若有，日數為何？
     
(三)甲○○是否為自願離職？抑或是資遣？  
五、得心證理由：
(一)兩造契約關於工資之給付除勞動契約外，是否包含被告公司
    每年或每月所頒布之薪獎辦法？
 1、經查：兩造就系爭勞動契約之工資部分，於系爭勞動契約第
    12條定有明文，其規定內容為：被告同意支付原告工資、津
    貼或幹部加給，其金額依被告薪資規則之規定辦理，但不得
    低於勞動基準法所定。工資相關之細節請參閱被告敘薪、待
    遇作業程序，劃分為經常性給付與非經常性給付。經常性給
    付項目：本薪、職等薪給。其中非經常性給付包含全勤獎金
    、證照獎金、行政獎金及紅利。而所謂紅利(被告得視營運
    狀況給付與否)：被告所屬為銷售相關產業，因應市場瞬息
    萬變之特質與強化原告或所管理同仁之銷售能力，被告透過
    不定期、每月商品之銷售通報與考核規範，以利原告或所管
    理之同仁銷售，此有被告提出系爭勞動契約書1紙附卷可查(
    見卷二第56-57頁)，自為可採。故依兩造所簽系爭勞動契約
    可知，兩造之薪資約定除本薪外，尚包含「獎金」，但「獎
    金」屬於非經常性給付範圍。再因原告業務範圍為汽車銷售
    ，屬於業務性質，汽車銷售市場競爭激烈，為因應市場，被
    告公司每月主打車型及優惠瞬息萬變，故被告透過不定期及
    每月之銷售通報考核規範，以刺激買氣增加業績。是原告之
    薪資，關於獎金部分確實已經將每月或不定期之銷售通報及
    考核包含進來而成為系爭勞動契約之一部分甚明。系爭勞動
    契約既已將每月或不定期之銷售通報及考核，明定在系爭勞
    動契約內，而原告明知進而簽署該系爭勞動契約，自應受其
    拘束。是原告主張應排除被告每月所頒布不定期之銷售通報
    及考核一節並不可採。
 2、再原告主張被告所頒布業代薪獎辦法，巧立系爭扣款項目違
    法剋扣原告薪資，乙○○剋扣薪資額167,600元、黃重瑜152,4
    50元，顯已違反系爭勞動契約及勞基法之規定云云。惟查，
    前已述及，系爭勞動契約第12條第1項已明定，被告給付原
    告之工資相關細節，尚包含被告公司敘薪、待遇作業程序，
    但不得低於勞基法所定最低基本工資，此有系爭勞動契約1
    紙附卷可查(見卷二第56頁)。易言之，被告公司各種獎懲規
    定，如果依據所頒佈之敘薪及待遇作業規定，只要不低於勞
    基法最低基本工資，則合於系爭勞動契約及勞基法之規定。
    經查，據原告提出乙○○(附表1，卷二第95頁)及黃重瑜(附表
    2，卷二第97頁)之薪資表可知，原告2人每月獎金並非均為
    負數，其中仍多有正數。易言之，原告2人在任職被告期間
    ，仍有領取獎金之月份，領取獎金數額自1萬多元至9萬多元
    不等，而被告每月依業代待遇作業規定予以扣款後，其薪資
    若為負數，被告會補足至勞基法所定之最低基本工資，而所
    應扣款之薪資會待至原告獎金為正數後，才會繼續於隔月扣
    減。而原告對此亦自認「原告二人任職期間薪資數額加計獎
    金及扣款後並未低於勞基法最低基本工資之金額」，此有言
    詞辯論筆錄1紙附卷可查(見卷3第10頁)。衡諸，被告為汽車
    販售業者，原告身為汽車銷售業務員，被告公司所頒布關於
    刺激、擴展業務及提高銷售能力之管理規定，本屬公司營運
    、管理、銷售、提高利潤等公司自治及自理範疇，若法院隨
    意介入公司經營、管理這塊領域，此有可能侵害及削弱被告
    公司於同業之市場競爭能力，此不可不慎。是以，法院所能
    介入者為被告公司是否有違反勞基法各項關於勞工保護之規
    定，而勞基法對於勞工關於薪資之部分，在於被告給付勞工
    不得低於最低基本工資。否則，將侵犯被告公司經營、管理
    之範疇，自不可為。原告既自認其等任職期間，每月之薪資
    數額加計獎金及扣款後，並未低於勞基法所頒布之每月基本
    工資，被告之薪資獎懲辦法顯未違反勞基法，並合於系爭勞
    動契約之約定。況若依原告主張，被告給予原告薪資僅能給
    付獎金，不得有任何扣款，所有扣款應全數歸還原告2人，
    亦侵害被告公司之經營及管理，自不可採。從而，原告2人
    分別請求被告返還任職期間所有扣款167,600元及152,450元
    ，於法不合，應駁回之。
(二)乙○○及黃重瑜是否有應休而未休之情形？若有，日數為何？
     　
 1、按勞工每7日中應有2日之休息，其中1日為例假，1日為休息
    日；內政部所定應放假之紀念日、節日、勞動節及其他中央
    主管機關指定應放假日，均應休假。又勞基法第36條所定之
    例假、休息日、第37條所定之休假及第38條所定之特別休假
    ，工資應由雇主照給，勞基法第36條、第37條、第39條分別
    定有明文。次按兩造勞動契約第7條第2款約定，原告每7日
    至少應有1日之休假，每2周內之休假日應有4日。
 2、乙○○部分：　　
  ⑴乙○○主張於106年至109年間應休而未休之日數共136天，此為
    被告公司所否認，並提出乙○○106年6月至109年1月之排班表
    為證(卷五第124-323頁；卷六第6-223頁)，其上並有乙○○之
    簽名，乙○○雖不爭執該排班表上簽名之真正，然主張係員工
    統一簽名，與實際出勤情形不同云云(卷三第26頁)，蓋排休
    後員工即有休假之權利，故此，乙○○需對於「排休而未休仍
    出勤上班」等有利於己之事實負舉證責任。
  ⑵乙○○就此提出LINE對話截圖、白板行程翻拍照片、參與公司
    活動照片等件為證(見卷二第315-327頁；卷三第83-355頁)
    ，本院併同原告整理附表(卷七第109-113頁)，茲一一說明
    如下：
　①附表二編號1白板行程部分：
　　經查，如附表二編號1白板行程部分(卷頁參附表二編號1備
    註欄)，併參被告提出之排班表(卷五第124-323頁；卷六第6
    -223頁)，雖該日期排定為乙○○休息日，然觀乎乙○○所提出
    於公司白板之行程安排照片，可見被告對於乙○○有行程安排
    ，故此，雖然乙○○於如附表二編號1白板行程「備註欄」卷
    頁所示之日期排定自己之休假，公司仍對其行程為安排，使
    其無從自由安排休假期日之運用，自與實際未休假仍出勤無
    異。從而，乙○○主張其於如就如附表二編號1白板行程部分
    ，於107年應休未休25天、108年應休未休28天及109年應休
    未休4天乙情，自可採信。
　②附表二編號2促進後回覆成果、編號3單純文字訊息、編號4乙○○收單訊息部分：
　　觀乎乙○○提出之附表二編號2促進後回覆成果、編號3單純文
    字訊息、編號4乙○○收單訊息LINE對話截圖(卷頁見如附表二
    編號2、編號3、編號4之備註欄)，其上均單純文字訊息，上
    開文字訊息本即得使用手機發送、接收，發送及接收位置、
    時間均未受限，故原告得於家中、休憩地點等發送、接收上
    開文字訊息，並不影響其休假時間之安排。從而，自難僅憑
    由乙○○提出之上開LINE文字訊息截圖，即謂乙○○於排休時間
    未實際休假而仍出勤等事實。是本院認乙○○主張應休未休假
    天數所提之證據，並未使法院形成對於有利於原告心證，應
    認未盡舉證責任，顯不可採。
　③附表二編號5照片、編號6其他部分：
　　經查，觀乎乙○○提出之照片、訊息截圖，乙○○雖於其排休日
    ，仍出席公司所辦理之活動，如獎勵大會、街訪等，或其所
    有之汽車停放於被告公司停車場等。由此可知，原屬乙○○排
    休之日，然因被告公司另行安排活動、開拓行程及主管指示
    等，致乙○○無法自由安排休假行程，仍需出席被告公司所安
    排之活動，自與出勤到班無異，自無從認其確實休假。故乙○○主張此部分，應休未休假天數如附表二編號5、編號6天數
    欄所示之天數，自堪採信。
 ⑶綜上，乙○○主張其有應休而未休之天數如附表三所示，已如前
   述，依上開規定，乙○○應休未休之天數，工資應照給，且應
   休未休假部分以日薪991元計算，為兩造所不爭執(卷七第43
   頁)，故原告得請求之應休未休工資為78,289元【計算式：99
   1元79天=78,289元】
 3、甲○○部分：
　⑴甲○○主張於104年9月17日至109年2月4日間應休而未休之日數
    共210天，為被告公司所否認，並提出甲○○104年9月至109年
    1月之排班表為證(卷四第6-300頁；卷五第6-123頁)，其上
    有甲○○之簽名，甲○○雖不爭執該排班表上簽名之真正，然主
    張係員工統一簽名，與實際出勤情形不同云云(卷三第26頁)
    ，揆諸上開說明，「排休而未休仍出勤上班」一節屬有利於
    甲○○事實，自應由甲○○負舉證責任。
　⑵甲○○就其主張，亦提出LINE對話截圖、白板行程翻拍照片、
    參與公司活動照片等件為證(見卷二第199頁；卷三第357-56
    4頁；卷七第121-134頁)，本院併同原告整理附表(卷七第11
    5-119頁)，一一說明如下：　
  ①如附表四編號1白板行程部分：
　　經查，如附表四編號1白板行程部分(卷頁參附表二編號1備
    註欄)，併參被告提出之排班表(卷四第6-300頁；卷五第6-1
    23頁)，雖該日期雖排定為甲○○休假日，但被告仍於公司白
    板排定甲○○工作行程，可知縱甲○○已依排班表排定休假，公
    司仍對其行程為安排，使其無從自由安排休假期日行程，而
    與實際未休假仍出勤上班無異。從而，甲○○主張其於如就如
    附表四編號1白板行程部分，應休未休假天數如附表四編號1
    「天數」欄所示乙情，為有理由。
　②附表四編號3促進後回覆成果、編號4單純文字訊息、編號5甲○○收單訊息及編號6不列入應休未休計算之照片部分：
　　觀之甲○○提出之附表四編號3促進後回覆成果、編號4單純文
    字訊息、編號5甲○○收單訊息及編號6不列入應休未休計算之
    照片(卷頁見如附表四編號3、編號4、編號5、編號6之備註
    欄)，附表四編號3、編號4、編號5部份均單純文字訊息，上
    開文字訊息本即得使用手機發送、接收，發送及接收位置、
    時間均未受限，故原告得於家中、休憩地點等發送、接收上
    開文字訊息，而不影響其休假時間之安排，從而，自難僅憑
    由甲○○提出之上開LINE文字訊息截圖，即謂甲○○於排休時間
    未實際休假仍出勤上班云云。另編號6所示之照片(卷三第38
    9、391頁)，雖甲○○稱係其接洽來電客回報主管及至總公司
    作帳，然觀之照片僅為名片1紙及甲○○本人之身分證，拍攝
    地點難從上開照片辨別出是否確實身處辦公處所，自難認憑
    上開照片認定甲○○於休假日前往公司上班。是本院認此部分
    甲○○主張之應休未休假天數，並未盡舉證責任，顯不可採。
　③附表四編號2照片、編號7其他部分：
　　經查，觀乎甲○○所提照片、訊息截圖，甲○○雖於其排休之日
    ，仍出席公司所辦理之活動，如獎勵大會、街訪、外展等，
    或其所有之汽車停放於被告公司停車場等。由此可知，甲○○
    原排定休假之日，然因被告公司另行安排活動、外展、開拓
    行程及主管指示等，致甲○○無法自由安排休假行程，仍需出
    席被告公司所安排之活動，而與出勤到班無異，自無從認其
    確實依排班表休假。故甲○○主張此部分，應休未休假天數如
    附表二編號2、編號7天數欄所示之天數，自堪採信。
  ⑶綜上，甲○○主張其有應休而未休之天數如附表五所示，已如
    前述，依上開規定，甲○○應休未休之天數，被告本應給付工
    資，復應休未休假部分以日薪1,210元元計算，為兩造所不
    爭執(卷七第43頁)，故原告得請求之應休未休工資為84,700
    元【計算式：1,210元70天=84,700元】
(三)甲○○是否為自願離職？抑或是資遣？
 1、黃重瑜主張其並非自願離職，離職申請書是在遭被告逼迫下
    簽立，其係遭被告資遣，被告應給予資遣費一節，此為被告
    所否認。經查：
　⑴原告提出主管丙○○於108年12月25日之錄音內容：「兩個月了
    ，如果再繼續這樣我們的團隊能受得了你這樣嗎？等一下就
    簽一簽寫一寫(註離職單)。如果不要，依然那句話，你們那
    邊的桌椅我們就通通把他收起來」(卷一第39頁)；而本院傳
    訊證人丙○○到院證稱：「有。印象中，在我們所有同仁一起
    開會，開會時跟甲○○溝通，『等一下簽一簽、寫一寫』，當時
    我可能是氣話，當時指的是離職單，但就是當時說的氣話。
    我確實有說過，但我也很抱歉，講完之後，印象中他也沒有
    簽離職單。當時我就是氣話，並不是要求他簽。至於桌椅部
    分，是他的同事拿走的，我個人沒有移走他的桌椅。我沒有
    叫他的同事拿走桌椅。」(卷三第56頁)。由丙○○證詞可知，
    丙○○確實氣憤之時，在開會時當其他同事面前叫黃重瑜把離
    職單簽一簽，否則，會把他的桌椅清空。
　⑵再原告主張開會後座位桌椅確實遭被告清空，此有原告提出
    照片1紙為證(卷二第217頁)。而丙○○對此證稱：「是。108 
    年12月26日我沒有將甲○○桌椅拿走，是連宏樺、林駿軒拿走
    他的桌椅，至於拿走原因我拒絕回答」(卷三第56頁)。是以
    ，原告此部分主張為真實。
　⑶又針對原告於庭上詢問丙○○為何自109年開始減少黃重瑜排班
    ？以及有無收回空白訂單？並收回空白訂單對於業務員之影
    響？等情，丙○○證稱：「因當時他已經表現不好，打掃時他
    也都幾乎不到，來就是簽到，簽完之後下午才會出現，在我
    帶領團隊規劃下，職責上我要預先安排班表，我也不希望排
    班之後人沒有出現或在後面睡覺，所以我會暫時撤掉甲○○的
    班表，之後才會有邀請甲○○到總公司商談的事情」、「簽約
    時一定要有空白訂單，因空白訂單是有價證券，所以主管要
    管理，如果已經有客戶預定車輛，一定會給空白訂單讓業務
    可以簽約」(卷三第60頁)。由丙○○之證詞可知，被告公司自
    109年初開始，即開始減少黃重瑜排班；並且收回黃重瑜之
    空白訂單。而依丙○○所言，汽車業務員若無空白訂單，自無
    從替客戶預訂車輛及簽約。被告上開行為形同架空黃重瑜，
    讓身為業務員之黃重瑜日後全無業績可言。
　⑷本院綜合上情，認黃重瑜雖於109年1月13日簽立離職申請書
    ，但自108年12月後旬開始，從被告主管開會時當其他同仁
    面前要黃重瑜簽一簽離職單，否則要將清空桌椅；嗣後確實
    由其他同事動手將他桌椅及物品清空；進而更於109年初將
    黃重瑜排班減少，並將業務員賣車必備的空白訂單收走，此
    一連串的行為無疑是明白宣告要解雇黃重瑜，卻又藉其他同
    儕清空桌椅及抽單、減班行為暗示及逼迫黃重瑜自行離職，
    否則將繼續面對同事及公司更多不友善行為。本院認為即便
    黃重瑜有遭客人客訴、延誤辦理政府補助流程、打掃不到場
    等等不足以勝任工作情形，被告公司均應開大門走大路，依
    循勞基法第11條或第12條之規定解僱甲○○，而非以上開手段
    暗示、迫使員工自行離職，被告上開行為，本院深感無法認
    同。是以，本院認即便甲○○於109年1月13日填寫離職申請書
    表明要離職，然衡諸當時情形，其自行離職之申請，已陷於
    不自由之狀態，故認甲○○當時並非自願離職，而是遭被告公
    司解雇。
2、按勞工適用本條例之退休金制度者，適用本條例後之工作年
   資，於勞動契約依勞動基準法第11條、第13條但書、第14條
   及第20條或職業災害勞工保護法第23條、第24條規定終止時
   ，其資遣費由雇主按其工作年資，每滿1年發給2分之1個月之
   平均工資，未滿1年者，以比例計給；最高以發給6個月平均
   工資為限，不適用勞動基準法第17條之規定，此勞工退休金
   條例第12條第1項定有明文。承上，甲○○並非自願離職，而是
   由被告解雇，且係因被告認為甲○○不能勝任工作而終止勞動
   契約，故甲○○主張被告應依勞工退休金條例第12條第1項之規
   定，給付甲○○資遣費等情為有理由。而兩造基於訴訟經濟同
   意甲○○之平均薪資為36,315元(卷七第42頁)，且兩造亦不爭
   執甲○○計算資遣費之基數為2.19(卷三第46頁)，依此計算應
   為79,529元(36,315元X2.19=79,529元)。故原告請求被告給
   付甲○○資遣費79,529元，於法有據，應准許之。
六、綜上所述，原告乙○○、甲○○依據系爭勞動契約、勞基法及勞
    工退休金條例之規定，請求被告給付原告2人如主文第1項之
    金額及法定利息，均為有理由，應予准許；原告逾此範圍之
    請求，為無理由，應予駁回。
七、本判決原告勝訴部分，屬法院就勞工之給付請求而為雇主敗
    訴之判決，依勞動事件法第44條第1項規定，應職權宣告假
    執行；併依同條第2項規定，宣告被告如預供擔保如主文第4
    項後段所示之金額後，得免為假執行。
八、本件事證已臻明確，兩造其餘攻擊防禦方法及證據，核與判
    決之結果不生影響，爰不一一論列，併此敘明。
九、末按各當事人一部勝訴、一部敗訴者，其訴訟費用，由法院
    酌量情形，命兩造以比例分擔或命一造負擔，或命兩造各自
    負擔其支出之訴訟費用，爰依原告一部勝訴一部敗訴之情形
    ，確定兩造訴訟費用負擔額如主文第3項所示。
十、據上論結，本件原告之訴為一部有理由，一部無理由，判決
    如主文。
中　　華　　民　　國　　110 　年　　9 　　月　　24　　日
                  勞動法庭      法  官　田玉芬  
以上正本係照原本作成。
如對本判決上訴，須於判決送達後20日內向本院提出上訴狀。
如委任律師提起上訴者，應一併繳納上訴審裁判費。
中　　華　　民　　國　　110 　年　　9 　　月　　24　　日
                                書記官　林彥汝

附表一：
編號 項     目 乙○○  甲○○    起訴請求 法院認定 起訴請求 法院認定 01 遭無故扣款 167,600元    0元 152,450元    0元 02 應休未休工資 241,808元 78,289元 426,720元 84,700元 03 資遣費 -  79,529元 79,529元 合計  409,408元 78,289元 642,349元 164,229元 

附表二：乙○○應休未休部分
編號 截圖畫面 年份 天數 備註(卷頁) 1 白板行程 107年 25天 卷三第87、89、97、99、101、105、111、119、121、125、131、137、141、145、149、151、153、163、165、173、175、177、189、195、197頁   108年 28天 卷三第207、209、211、213、217、219、223、225、229、231、233、235、237、239、241、243、251、265、267、271、275、281、283、293、295、297、315、319頁   109年 4天 卷三第337、345、349、351頁 2 促進後回覆成果(文字訊息) 107年 5天 卷三第91、93、103、109、115頁   108年 3天 卷三第245、277、299頁   109年 1天 卷三第325頁 3 單純文字訊息 107年 18天 卷三第107(5月19日)、107(5月21日)、117、127、129、133、135、139、147、155、161、167、169、171、185、187、191、193頁   108年 12天 卷三第247、253、255、263、279、281、285、303、307、309、317、321頁   109年 4天 卷三第329、335、353、355頁 4 乙○○收單訊息 107年 3天 卷三第113、123、143頁   108年 2天 卷三第305、311 5 照片 107年 1天 卷三第159頁   108年 4天 卷三第249、261、269、289-291頁   109年 1天 卷三第327頁 6 其他 107年 2天 ①獎勵大會影片截圖(卷三第95頁)：1天 ②加班時間更改(卷三第183頁)：1天   108年 9天 ①開拓訊息(卷三第203、205頁)：2天 ②提醒攜帶名牌及身分證進場(卷三第215頁)：1天 ③試乘數量回覆(卷三第221、227頁)：2天 ④激勵大會(卷三第257、259頁)：1天 ⑤颱風停班課仍上班(卷三第273；卷二第315-327頁)：1天 ⑥外展(卷三第287頁)：1天 ⑦主管詢問訊息(卷三第301頁)：1天   109年 5天 ①主管指示正常上班(卷三第331頁)：1天 ②同事提醒訊息(卷三第333頁)：1天 ③車展狀況回報(卷三第339、341-343、349頁)：3天 
附表三：乙○○應休未休日期計算(各年度)
編號 年份 天數 1 107年 28天 2 108年 41天 3 109年 10天 合計  79天 

附表四：甲○○應休未休日部分
編號 截圖畫面 年份 天數 備註(卷頁) 1 白板行程 107年 14天 卷三第405、407、409、411、415、417、419、421、425、427、433、443、445、449頁   108年 28天 卷三第465、467、469、479、483、487、493、495、501、503、505、507、509、511、513、515、519、521、523、525、527、529、533、537、539、543、549 、559頁 2 照片 105年 9天 ①105年3月8日起至同年月11日、105年4月19日起至同年月22日福特新人訓(卷三第361-375頁) ②105年8月6日(卷三第387-381頁；卷七第59-71頁)   106年 2天 卷三第385、387頁   107年 2天 卷三第399、451-453頁   108年 11天 卷三第457、463、545、547、557、561；卷二第199頁;卷七第121、127、131、133頁 3 促進回覆成果 107年 4天 卷三第395、413、423、447頁   108年 2天 卷三第489、555頁 4 單純文字訊息  107年 5天 卷三第401、431、435、439、441頁   108年 10天 卷三第459、475、477、481、485、491、497、499、531、535頁 5 甲○○收單訊息  107年 1天 卷三第403頁   108年 2天 卷三第517、553頁 6 不列入應休未休計算之照片 106 1天 卷三第389-391頁 7 其他 107年 2天 ①外展(卷三第397頁)：1天 ②開拓(卷三第437頁)：1天   108年 2天 ①展覽訊息(卷三第473頁)：1天 ②主管指示(卷三第541頁)：1天 
附表五：甲○○應休未休日期計算(各年度)
編號 年份 天數 1 105年 9天 2 106年 2天 3 107年 18天 4 108年 41天 合計  70天